【裁判字號】    90,易,4688
【裁判日期】    900122
【裁判案由】    違反槍砲彈藥刀械管制條例
【裁判全文】
臺灣高雄地方法院刑事判決                          九十年度易字第四六八八號
    公  訴  人  臺灣高雄地方法院檢察署檢察官
    被      告  甲○○
右列被告因違反槍砲彈藥刀械管制條例案件，經檢察官提起公訴（九十年度偵字第一
六七九二號），本院判決如左：
    主  文
甲○○未經許可，持有刀械，累犯，處拘役陸拾日，如易科罰金，以佰元折算壹日
。
扣案之刀械（刀刃長五十八公分、刀柄長三十一公分）壹支沒收。
    事  實
一、甲○○前曾於民國八十三年間因違反肅清煙毒條例、麻醉藥品管理條例案件，經
    本院判處有期徒刑三年七月，已於八十六年八月十二日執行完畢（起訴書所載之
    執行完畢日期有誤）。詎其仍不知悔改，於九十年五月五日十時許，在戶籍地之
    高雄縣仁武鄉仁武村仁春巷九九號附近山溝拾獲刀刃長五十八公分、刀柄長三十
    一公分、刀刃開鋒，屬內政部依槍砲彈藥刀械管制條例所公告管制刀械第十五款
  之刀械乙支，竟自斯時起，未經許可持有該支公告管制之刀械，並將之攜回高雄
    縣仁武鄉仁武村仁春巷一０五號住處，藏置在其房間床鋪底下。因甲○○另有施
    用毒品惡習，經其兄向警局檢舉，為警於同日十九時許前往上開住處搜索施用毒
    品相關罪證時，另行起獲該支刀械而查悉。
二、案經高雄縣警察局仁武分局報告臺灣高雄地方法院檢察署檢察官偵查起訴。
    理  由
一、訊據被告甲○○固坦承於右揭時地拾獲上開刀械而持有之，並藏放在床舖底下為
    警查獲等事實，惟否認有非法持有刀械犯行，辯稱：伊擬於翌日要當廢鐵變賣，
    並無持有之意云云。惟查，扣案之刀械，經送鑑驗結果，刀刃長五十八公分、刀
    柄長三十一公分、刀刃開鋒，係屬內政部依槍砲彈藥刀械管制條例所公告查禁之
    第十五款刀械，有高雄縣警察局函一紙及照片二幀在卷可稽，該支刀械確屬公告
    管制之違禁物，洵屬無誤。又查該支刀械，係在被告位於高雄縣仁武鄉仁武村仁
    春巷一０五號住處內之床舖底下起獲一情，亦為被告所坦承在卷，並有搜索結果
    報告書載明可按，顯然被告拾獲該支刀械後，已將之據為己有，並藏置於房間床
    舖底下之事實，亦無庸置疑，是其未經許可持有刀械之犯行，已灼然明確，前揭
    所辯無非卸責之詞，要無可採信。事證明確，被告犯行，洵堪認定。
二、核被告所為，係犯槍砲彈藥刀械管制條例第十四條第三項之未經許可持有刀械罪
    。查被告前曾於八十三年間因違反肅清煙毒條例、麻醉藥品管理條例案件，經本
    院判處有期徒刑三年七月，已於八十六年八月十二日執行完畢等前科事實，有臺
    灣高雄地方法院檢察署刑案資料查註紀錄表在卷可稽，其受有期徒刑之執行完畢
    後，五年以內再犯本件有期徒刑以上之罪，為累犯，應依刑法第四十七條規定加
    重其刑。審酌被告未經許可持有刀械期間非長，犯罪情節尚非嚴重，惟其犯後未
    全盤坦承，難認已有悔意，且前已有施用毒品前科，素行非佳，有前揭刑案資料
    查註紀錄表一份在卷等一切情狀，量處如主文所示之刑，並諭知易科罰金之折算
    標準，以資懲儆。扣案之刀械一把，係屬違禁物，應依刑法第三十八條第一項第
    一款之規定併予宣告沒收。
據上論斷，應依刑事訴訟法第二百九十九條第一項前段，槍砲彈藥刀械管制條例第十
四條第三項，刑法第十一條前段、第四十一條第一項、第三十八條第一項第一款，罰
金罰鍰提高標準條例第二條，判決如主文。
中      華      民      國    九十  年      一      月    二十二    日
                                臺灣高雄地方法院刑事庭
                                    法  官  陳淑卿
右為正本，係照原本作成，證明與原本無異。
如不服本判決，應於判決送達後十日內，向本院提出上訴狀。
                                    書記官  陳朝宗
中      華      民      國    九十一    年      一      月    二十二    日
附錄本判決論罪科刑之法條：
槍砲彈藥刀械管制條例第十四條第三項
未經許可，持有或意圖販賣而陳列刀械者，處一年以下有期徒刑、拘役或新台幣五十
萬元以下罰金。


司法院資訊處製作；財團法人民間司法改革基金會備份。
